【裁判字號】    89,易,465
【裁判日期】    900416
【裁判案由】    竊盜
【裁判全文】
臺灣彰化地方法院刑事判決                          八十九年度易字第四六五號
    公  訴  人  臺灣彰化地方法院檢察署檢察官
    被      告  丁○○
右列被告因竊盜案件，經檢察官提起公訴（八十九年度偵字第一一五九號），本院判
決如左：
        主  文
丁○○連續於夜間侵入住宅竊盜，處有期徒刑壹年肆月。扣案鑰匙壹支沒收。
        事  實
一、丁○○曾因違反肅清煙毒條例案件，經本院判處有期徒刑三年二月，嗣於民國（
    下同）八十八年六月十日假釋出獄，原預定於九十年一月十四日假釋期滿。未知
    悔改，假釋中又基於意圖為自己不法所有之概括犯意，自如附表所列之八十九年
    一月二十九日上午十時十五分許起至八十九年七月二十六日凌晨一時三十分許止
    ，在彰化縣線西鄉○○村○○路三二七號戊○○住處等處，以拆卸鋁門方式越入
    屋內等方式，各竊得如附表所列之財物或竊盜未遂。次序於（一）如附表編號一
    之時、地為警當場查獲該次犯行。（二）八十九年三月十二日，為警循線查獲如
    附表編號三之犯行。（三）八十九年七月四日晚上八時三十分許，在彰化縣和美
    鎮○○路○段二二三號前，為警查獲如附表編號六之犯行。（四）八十九年七月
    二十一日晚上十時三十分許，在彰化縣和美鎮○○路六十七巷二十二號前，為警
    查得邱琨連（已經檢察官不起訴處分確定）持有如附表編號七失竊之行動電話，
    循線查獲如附表編號七之犯行。（五）如附表編號五之時、地經被害人報警瞬由
    警方查獲該次犯行，並扣得鑰匙一支。（六）八十九年七月二十六日凌晨一時五
    十分許，在彰化市○○路五五八號地下室為警查獲如編號八之犯行。（七）八十
    九年八月十五日為警循線查獲如附表編號二、四之犯行。
二、案經彰化縣警察局和美分局報請台灣彰化地方法院檢察署檢察官偵查起訴。
    理  由
一、被告丁○○對於如附表編號四、七、八之犯行均自白不諱，惟否認其他右揭竊盜
    犯行，對編號一、三、六之犯行均辯稱，伊當時有施用毒品之惡習戒治中，有吃
    安眠藥神智不清，不知道是否有偷云云，對編號二、五之犯行，均堅詞無竊盜云
    云。經查：
    （一）如附表編號四、七、八之犯行，除經被告自白外，並有被害人乙○○、蔡
          惠生及庚○○之指述及證人邱琨連之證述，與贓物認領保管單及相片在卷
          可據，事證明確。
    （二）如附表編號一、三、六之犯行，業經被害人戊○○、謝秀氣、曾雪梅、黃
          滿良及丙○○指訴及現場證人黃松森證述明確，諸被害人戊○○所陳，
          被告當時精神正常等語，及丙○○陳稱，被告稱找人，留紙條寫陳甘林（
          被告自陳係其舊名）等語，足見被告應無神智不清之事。另證人黃松森所
          陳，係於中午十二時四十分許，眼見被告自失竊之屋內出來，騎機車離去
          等語，並謝秀氣、曾雪梅及黃滿良均係中午十二時左右自失竊之屋內外出
          ，中午一時多返回即發現失竊一情，時間顯然緊接，復被告於警訊已自白
          有竊盜丙○○新台幣八千元等語，核與丙○○指述相合，亦有贓物認領保
          管單與現場相片在卷可憑，足見被告委有竊盜如附表編號一、三、六之犯
          行。
    （三）如附表編號二、五之犯行，均經被害人甲○○指述至明，被告於警訊亦自
          白有竊盜編號二財物之情。另如附表編號五之犯行，業經證人許家榮證述
          明白，並有鑰匙一支（附於台灣彰化地方法院檢察署八十九年度偵字第五
          五四六號案之警卷）及現場相片在卷可稽，以被告有過如附表編號二行
          竊同一被害人之行逕，又無故請鎖匠開啟同一被害人之家門，足認被告係
          基於竊盜犯意所為，雖未進入屋內竊得財物，即為被害人發現喝阻逃逸，
          但基於社會一般觀念，核認已著手竊盜行為而不遂。
    綜上，認被告所辯無足採取，而本案事證明確，被告犯行堪予認定。
二、核被告所為，係犯刑法第三百二十條第一項普通竊盜罪（如附表編號二、三、四
    、七、八之犯行）；第三百二十一條第一項第一款及第二款之加重竊盜罪（如附
    表編號六及一之犯行）與第三百二十條第三項、第一項之竊盜未遂罪（如附表編
    號五之犯行）。所為如附表多次犯行，時間緊接，所犯基本構成要件相同，顯係
    基於概括犯意而為，應論以前開加重竊盜罪之連續犯為一罪，依法加重其刑。公
    訴人起訴書雖無述及被告如附表編號二至八之犯行（即台灣彰化地方法院檢察署
    八十九年度偵字第三六五一、五０六一、五五０八、五五四六、六０八二及六七
    五八等案），惟核此部分犯罪事實係與經檢察官提起公訴之如附表編號一之犯罪
    事實具連續犯裁判上一罪關係，屬起訴效力所及，本院自應一併審究。爰審酌被
    告犯罪之動機、目的、手段、目前仍假釋中，有台灣高等法院被告全國前案紀錄
    表、台灣彰化地方法院檢察署刑案資料查註記錄表在卷可稽，及犯後態度等一切
    情狀，量處如主文所示之刑以資懲儆。扣案鑰匙一支（附於台灣彰化地方法院檢
    察署八十九年度偵字第五五四六號案之警卷）屬被告所有，供犯罪所用之物，已
    經被告陳明，併予宣告沒收。
三、本院依職權查知審理之彰化縣警察局和美分局報請台灣彰化地方法院檢察署分案
    八十九年度偵字第六七五八號案件另以：被告於八十九年三月間某不詳日、時，
    在彰化縣和美鎮○○路○段三八九巷三十三號竊盜甲○○所有之現金新台幣十萬
    元，因認被告涉犯刑法第三百二十條第一項竊盜罪嫌，係以被害人甲○○指訴有
    失竊情事，且被告曾於如附表編號二、五之時、地竊盜同一被害人甲○○之財物
    推論所得。惟查，被告自警訊以迄審理中，均否認有此部分犯行，復無其他積極
    證據足認被告有此犯行，前開推論究非的論，被告此部分犯罪事實無據證明，且
    因不屬本案起訴效力所及，本院無得裁判，僅併此敘明。
據上論斷，應依刑事訴訟法第二百九十九條第一項前段，刑法第五十六條、第三百二
十一條第一項第一款、第三十八條第一項第二款，判決如主文。
本案經檢察官王怡仁到庭執行職務。
中      華      民      國      九十      年      四    月     十六     日
                                臺灣彰化地方法院刑事第三庭
                                  法      官    洪  榮  謙
右正本證明與原本無異。
如不服本判決，應於判決送達後十日內向本院提出上訴狀( 須附繕本 )。
告訴人或被害人對於判決如有不服具備理由請求檢察官上訴者，其上訴期間之計算係
以檢察官收受判決正本之日期為準。
                                  法院書記官    張  木  松
中      華      民      國      九十      年      四    月     十九     日
刑法第三百二十一條
犯竊盜罪而有左列情形之一者，處六月以上五年以下有期徒刑：
一、於夜間侵入住宅或有人居住之建築物、船艦或隱匿其內而犯之者。
二、毀越門扇、牆垣或其他安全設備而犯之者。
三、攜帶兇器而犯之者。
四、結夥三人以上而犯之者。
五、乘火災、水災或其他災害之際而犯之者。
六、在車站或埠頭而犯之者。
前項之未遂犯罰之。
附表：
編號  犯罪時間    犯罪地點     犯罪方法所得財物   被害人    所犯法條
一、  八十九年    彰化縣線     以拆卸鋁   得手檸檬   戊○○    刑法第三百
      一月二十    西鄉線西     門方式進   愛玉飲料             二十一條第
      九日上午    村中正路     入         一瓶喝用             一項第二款
      十時十五    三二七號
      分許
二、  八十九年    彰化縣和     以不詳方   得手榴槤    甲○○   刑法第三百
      二月間某    美鎮鹿和     式進入屋   十箱變賣             二十條第一
      不詳日、    路六段三     內         花用                 項
      時          八九巷三
                  十三號
三、  八十九年    彰化縣和     推開鋁門   得手曾雪    曾雪梅   同右
      三月十二    美鎮和順     進入       梅所有金    謝秀氣
      日下午一    路二四七                耳墜一對    黃滿良
      時許        號                      ；謝秀氣
                                          所有現金
                                          新台幣二
                                          萬元；黃
                                          滿良所有
                                          現金新台
                                          幣四萬元
四、  八十九年   彰化縣和      藉口借打   行動電話     乙○○    同右
      六月初某   美鎮和線      電話，趁   一具
      不詳日下   路八十號      人未注意
      午                       竊取
五、  八十九年   同編號二      僱請不知    無          甲○○   刑法第三
      六月二十                 情之鎖匠                         百二十條
      三日上午                 許家榮配                         第一項、
      九時四十                 打鑰匙一                         第三項
      五分許                   支，已打
                               開門鎖，
                               尚未進入
                               屋內，即
                               為返家之
                               屋主林阿
                               暖喝阻逃
                               逸，而竊
                               盜未遂
六、  八十九年   彰化縣和     趁屋主不    現金新台幣   丙○○   刑法第三
      七月四日   美鎮美寮     在，以未    四萬元                百二十一
      晚上七時   路五二一     扣案之小                          條第一項
      至八時間   號           鐵絲撬開                          第一款
                              鐵門開關
                              盒，打開
                              鐵門侵入
                              住宅
七、  八十九年   彰化縣和     趁人不注    行動電話      己○○   刑法第三
      七月二十   美鎮彰美     意之際竊    一具                   百二十條
      日晚上九   路六段二     取                                 第一項
      時四十五   一九號檳
      分許       榔攤
八、  八十九年   彰化縣彰    趁人不注意    監視器       庚○○   刑法第三
      七月二十   化市中正    之際用手拔    二組                  百二十條
      六日凌晨   路五五八    取                                  第一項
      一時三十   號喬友大
      分許       樓（屬營
                 業大樓）
                 二樓門口


司法院資訊處製作；財團法人民間司法改革基金會備份。
